【裁判字號】    99,訴,187
【裁判日期】    991102
【裁判案由】    毒品危害防制條例等
【裁判全文】
臺灣士林地方法院刑事判決               99年度訴字第187號
公  訴  人  臺灣士林地方法院檢察署檢察官
被      告  甲○○
選任辯護人  吳茂榕律師（法律扶助律師）
上列被告因毒品危害防制條例等案件，經檢察官提起公訴（99年
度偵緝字第552 號），本院判決如下：
    主  文
甲○○犯如附表一編號一至十五、附表二編號一至十罪名欄所示
之罪，各處如附表一編號一至十五、附表二編號一至十宣告刑欄
所示之主刑及從刑。應執行有期徒刑捌年陸月。未扣案之行動電
話（序號000000000000000號）壹支（不含SIM
卡）及販賣第二級毒品所得之財物新臺幣貳萬捌仟伍佰元均沒收
，其中行動電話（序號000000000000000號）壹
支（不含SIM 卡）部分，如全部或一部不能沒收時，追徵其價額
；犯罪所得新臺幣貳萬捌仟伍佰元部分，如全部或一部不能沒收
時，以其財產抵償之。
    事  實
一、甲○○明知甲基安非他命為毒品危害防制條例所列管之第二
    級毒品，且係經中央衛生主管機關行政院衛生署明令公告禁
    止製造、調劑、輸入、輸出、販賣及陳列之毒害藥品，亦為
    禁藥之一種，不得販賣、轉讓，竟以其友人所給與之門號00
    00000000號SIM 卡1 張，插入其所有之行動電話（下稱本案
    電話）作為聯絡工具，而各基於販賣第二級毒品甲基安非他
    命意圖營利之犯意，分以該電話與如附表一編號1 至15所示
    之買受人，聯繫交易毒品之時間、地點、標的、數量及價格
    等事宜，相約於如附表一編號1 至15所示之時間、地點，以
    如附表一編號1 至15所示之價格，販賣如附表一編號1 至15
    所示數量之甲基安非他命予各該買受人，並均收訖如附表一
    編號1 至15所示之價金。又各基於轉讓禁藥甲基安非他命之
    犯意，分以本案電話與如附表二編號1 至10所示之受讓人，
    聯繫轉讓禁藥之時間、地點、標的及數量等事宜，於如附表
    二編號1 至10所示之時間、地點，轉讓如附表二編號1 至10
    所示數量之甲基安非他命予各該受讓人。嗣經警依法對本案
    電話實施通訊監察後，因逕行拘提甲○○未果，由臺灣士林
    地方法院檢察署發布通緝，於99年5 月26日凌晨0 時30分許
    ，在其位於臺北縣淡水鎮○○街○ 段346 巷12號住處，為警
    查獲到案。
二、案經臺灣士林地方法院檢察署檢察官指揮臺北市政府警察局
    內湖分局偵查起訴。
    理  由
一、本件資以認定事實之所有卷證資料，檢察官、被告甲○○及
    辯護人於本院準備程序、審理時均不爭執證據能力（見本院
    卷第26頁、第40頁反面），且無證據證明係公務員違背法定
    程序所取得，又卷內書證亦無刑事訴訟法第159 條之4 第1
    款、第2 款之顯有不可信情況，均有證據能力，合先敘明。
二、被告對於前揭犯罪事實，於本院準備程序及審理時，均自白
    不諱（見本院卷第25頁反面、第40頁反面，第50頁反面），
    核與證人張建忠、黃啟信、朱繪錡、張瑞修於警、偵證述情
    節相符（見偵卷第19至21、58至59頁，偵緝卷第43、66至67
    、85至87、108 至109 、113 至114 、119 至120 頁），復
    有前揭各該證人指證被告之指認照片（見偵卷第27至28頁，
    偵緝卷第46至47、70、90頁）、本案電話與各該證人所持用
    行動電話通話之通訊監察譯文（見偵卷第29至33頁，偵緝卷
    第47至49、52至53、72至73、91、92、96頁）在卷可稽，而
    證人梁明對如附表二編號10所示之事實，固含糊其詞委稱
    ：「忘記了」云云（見偵卷第41、63頁），惟有卷存本案電
    話與梁明所持用行動電話通聯約定毒品交付情節之通訊監
    察譯文足資憑佐（見偵卷第48頁）。且查：
  (一)關於被告販賣甲基安非他命予張建忠、黃啟信部分（即附表
    一編號1 至13），被告已供明：伊賣給張建忠部分，重量是
    連袋子1 公克，實際上安非他命不到1 公克，進價是1 公克
    2,000 元，伊從中抽取一小部分自己施用；賣給黃啟信部分
    ，買進時1 包連袋子重約1.5 公克2,500 元，不含袋子約1.
    2 、1.3 公克，伊從中抽一點自己施用，剩下賣給黃啟信等
    語在卷（見本院卷第52頁反面），足見被告確由量差中牟取
    販賣毒品之不法利益，自有營利意圖。至被告販賣甲基安非
    他命予朱繪錡部分（即附表一編號14、15），雖未據其供述
    進價，惟衡諸常情，販賣甲基安非他命之罪刑甚重，在毒品
    圈內當係常識，是故，若非其間有利可圖，一般而言，應無
    甘冒販毒之重罪風險，隨意交付他人毒品，並收取對方金錢
    之理，且參以販賣甲基安非他命乃非法交易，難有客觀標準
    ，不論瓶裝或紙包，均可任意分裝增減份量，且每次買賣之
    價格、數量，亦得隨時依雙方之關係深淺、資力、需求程度
    及對行情之認知等因素，機動調整，準此，不論被告究係從
    價差或量差中牟取販賣毒品之不法利益，甚至單純脫手求售
    而未獲利，當均不影響其營利意圖之認定（最高法院93年度
    臺上字第1651號判決參照），是被告既交付朱繪錡毒品甲基
    安非他命並收取相當代價，此部分亦堪認其有販賣營利之意
    圖。
  (二)關於被告於附表一編號3 販賣甲基安非他命予張建忠之交易
    價格，業據被告供明：伊11月3 日賣給張建忠那次，是1,00
    0 元，重量連袋子是0.6 公克，實重0.4 公克等語在卷（見
    本院卷第52頁反面），核與證人張建忠所述相符（見偵卷第
    20、58頁），起訴書誤載該次交易價格為2,000 元，應予更
    正。又被告於附表一編號11販賣甲基安非他命予黃啟信之交
    易地點，亦經證人黃啟信供證：後來地點在被告家路口的萊
    爾富等語明確（見偵緝卷第109 頁），起訴書誤繕為被告上
    址住處，亦應更正。再關於被告於附表一編號14、15販賣甲
    基安非他命予朱繪錡之價格及數量，據證人朱繪錡證稱：伊
    向被告拿甲基安非他命數量不一，有時拿500 元或1,000 元
    ，這二次拿多少錢伊忘了，伊係以錢來算，重量不知道等語
    （見偵緝卷第113 頁），佐以附表一編號14、15毒品交易（
    98年9 月15日、同年月28日）之通訊監察譯文中，並未明確
    提及交易標的、價格及數量（見偵緝卷第47、49頁），自應
    依「罪證有疑，利歸被告」原則，認該二次販賣之價格均為
    500 元；而依證人朱繪錡於警詢陳稱：1 公克安非他命價格
    大約2,500 元至3,000 元等語（見偵緝卷第44頁），則朱繪
    錡以500 元向被告購買甲基安非他命之數量，應認係0.17公
    克（3,000 ÷500 ＝0.17）至0.2 公克（2,500 ÷500 ＝0.
    2 ），此部分起訴書載為「500 元或1,000 元不等之價格，
    販賣不詳重量」，應予補充。另關於被告於附表二編號10轉
    讓甲基安非他命予梁明之數量，證人梁明雖未能指明（
    見偵卷第41、63頁），且核諸該次聯繫轉讓之通訊監察譯文
    復無提及（見偵卷第48頁），惟被告於偵訊時既已供明：不
    到1 公克等語（見偵緝卷第140 頁），應可認該次轉讓甲基
    安非他命數量為不足1 公克，起訴書載為「不詳重量」，亦
    應補充，以上均併敘明。
  (三)綜上所述，足認被告前揭任意自白核與事實相符，而屬可信
    。本件事證明確，被告犯行均堪認定，應依法論科。
三、論罪科刑：
  (一)按毒品危害防制條例第4 條等部分條文固於98年5 月20日修
    正公布，針對當次公布之修正條文，未另訂施行日期（至原
    該條例第36條雖規定：「本條例自公布後6 個月施行」，然
    核該條文所稱「本條例」係指92年7 月9 日修正公布之該條
    例，並非指98年5 月20日公布之部分修正條文），惟法律既
    經制定或修正並經總統公布，自應依一般原則，自公布日起
    算第3 日發生效力，此經司法院98年6 月29日院臺廳一字第
    0980014643號函載明。是98年5 月20日修正公布之毒品危害
    防制條例修正條文之生效日期，應自公布日起第3 日即98年
    5 月22日發生效力。本件被告於附表一所犯販賣毒品之行為
    時間，既均在該條例部分修正條文生效施行後，自應適用修
    正後即現行毒品危害防制條例第4 條第2 項規定，不生新舊
    法比較之問題，應先指明。
  (二)核被告於附表一編號1 至15所為，均係犯毒品危害防制條例
    第4 條第2 項之販賣第二級毒品罪。次按甲基安非他命為毒
    品危害防制條例第2 條第2 項第2 款所定之第二級毒品，亦
    係藥事法第22條第1 款所稱之禁藥（經行政院衛生署於68年
    7 月7 日以衛署藥字第221433號及69年12月8 日以衛署藥字
    第301124號公告、於75年7 月11日以衛署藥字第597627號重
    申公告禁用，迄未變更），倘行為人明知為甲基安非他命，
    而將未達行政院依上條例第8 條第6 項規定所公告一定數量
    （依轉讓持有毒品加重其刑之數量標準第2 條第1 項第2 款
    規定，轉讓第二級毒品達淨重10公克以上者，加重其刑至二
    分之一）之甲基安非他命轉讓他人，毒品危害防制條例第8
    條第2 項及藥事法第83條第1 項均定有處罰明文，前者法定
    刑為「6 月以上5 年以下有期徒刑，得併科新臺幣70萬元以
    下罰金」，且係前法；後者法定刑為「7 年以下有期徒刑，
    得併科新臺幣500 萬元以下罰金」，並屬後法，此即同一犯
    罪行為而同時有二種法律可資處罰之法條競合情形，應依「
    重法優於輕法」、「後法優於前法」法理，擇一適用較重之
    後法即藥事法第83條第1 項之轉讓禁藥罪處斷。查被告於附
    表二編號1 至10轉讓甲基安非他命予朱繪錡、張瑞修及梁明
    施用，除附表二編號5 、6 、10等次轉讓已查明未達10公
    克外，其餘依朱繪錡、張瑞修所述僅提供當次施用之數量（
    見偵緝卷第114 、120 頁），而依文獻記載，正常人一天安
    非他命單次使用量超過0.2 公克，即有致命可能，數小時內
    大量使用，於體內可產生累積現象而導致中毒或死亡（參照
    行政院衛生署管制藥品管理局88年10月19日管檢字第81018
    號函），是衡以正常人一天安非他命單次使用量應不超過0.
    2 公克，且卷內並無證據足證被告各該次轉讓予朱繪錡、張
    瑞修施用之甲基安非他命淨重已達10公克以上，則均難認有
    加重事由存在，自不得依毒品危害防制條例第8 條第6 項規
    定加重其刑，是核被告於附表二編號1 至10所為，均係犯藥
    事法第83條第1 項之明知為禁藥而轉讓罪。
  (三)被告販賣第二級毒品甲基安非他命前持有第二級毒品甲基安
    非他命之低度行為，為販賣之高度行為所吸收，不另論罪。
    至被告轉讓禁藥甲基安非他命前持有第二級毒品甲基安非他
    命之行為，同為實質上一罪之階段行為，高度之轉讓行為既
    已依藥事法加以處罰，依法律適用完整性之法理，其低度之
    持有第二級毒品甲基安非他命行為，自不能再行割裂適用毒
    品危害防制條例加以處罰（最高法院82年度臺上字第4076號
    、第6613號判決參照）。又基於刑罰公平原則之考量，杜絕
    僥倖之犯罪心理，並避免易致鼓勵犯罪之誤解，於94年2 月
    2 日修正公布而自95年7 月1 日起施行之刑法，已刪除第56
    條連續犯之規定，行為人反覆實行之犯罪行為茍係在刑法修
    正施行後者，因法律之修正已生阻斷連續犯之法律效果，除
    認應合於接續犯、繼續犯、集合犯等實質上一罪關係而以一
    罪論處外，基於一罪一罰之刑罰公平性，自應併合處罰；所
    謂「集合犯」，係指立法者所制定之犯罪構成要件中，本即
    預定有數個同種類行為而反覆實行之犯罪而言，故是否集合
    犯之判斷，客觀上自應斟酌法律規範之本來意涵、實現該犯
    罪目的之必要手段、社會生活經驗中該犯罪必然反覆實行之
    常態及社會通念等，主觀上則視其反覆實施之行為是否出於
    行為人之一個犯意，並秉持刑罰公平原則，加以判斷之，而
    行為人多次販賣毒品之行為，未必皆出於行為人之一個犯意
    決定，故販賣毒品之罪，難認係集合犯之罪。且依刑法第56
    條修正理由，謂「對繼續犯同一罪名之罪者，均適用連續犯
    之規定論處，不無鼓勵犯罪之嫌，亦使國家刑罰權之行使發
    生不合理之現象」、「基於連續犯原為數罪之本質及刑罰公
    平原則之考量，爰刪除有關連續犯之規定」等語，即係將本
    應各自獨立評價之數罪，回歸本來就應賦予複數法律效果之
    原貌，因此，就刑法修正施行後多次販賣毒品之犯行，採一
    罪一罰，始符合立法本旨（最高法院96年度臺上字第7052號
    判決參照）。本件被告所為各次犯行，均在刑法修正施行後
    ，且非密接時地之數舉動接續或反覆實行，亦與接續犯概念
    不合，其所犯各罪，犯意各別，行為互殊，應分論併罰。
  (四)又按法律之適用有其一致性，除有特別規定外，不得割裂適
    用。行為人既應優先適用藥事法第83條第1 項規定論罪科刑
    ，其雖於偵查及審判中均自白犯罪，但藥事法並無轉讓毒品
    者，於偵查及審判中自白應減輕其刑之特別規定，自無割裂
    適用毒品危害防制條例第17條第2 項減輕其刑之餘地（最高
    法院99年度臺上字第1367號判決參照）。查被告就如附表二
    編號10所示之犯行，固於偵查及審判中均自白不諱（見偵緝
    卷第140 至141 頁，本院卷第50頁反面），然該犯行既論以
    藥事法第83條第1 項之罪，依上說明，即無從割裂適用毒品
    危害防制條例第17條第2 項減輕其刑，應予敘明。另辯護人
    雖為被告辯稱：被告坦承全部犯行，懇請惠依刑法第59條減
    輕被告刑度云云。惟刑法第59條之規定，必須被告犯罪另有
    特殊之原因與環境等，在客觀上足以引起一般同情，認為即
    予宣告法定最低度刑期尤嫌過重者，始有其適用，而販賣、
    轉讓毒品均為法禁，染毒更能令人捨身敗家，毀其一生，被
    告難諉不知，竟甘冒重典，轉讓予人施用，甚販賣牟利，難
    認有何顯可憫恕、認科以最低度刑仍嫌過重之酌減特殊事由
    ，辯護人此部分所請，尚乏有據。
  (五)爰審酌被告前有多次施用毒品之毒品危害防制條例前科，有
    卷存臺灣高等法院被告前案紀錄表足徵，素行不佳，非但不
    思悛悔改正，甚而明知第二級毒品甲基安非他命足以殘害人
    之身體健康，仍販賣及轉讓予他人施用，危害社會治安及國
    民健康甚深，實值非議，惟念其審判中能坦認全部犯行，顯
    具悔意，犯後態度尚佳及其犯罪之動機、目的、手段、智識
    程度、販賣及轉讓毒品之次數雖不少，惟各次數量尚微，並
    多屬販賣、轉讓同一人，且僅以抽取部分自用之量差方式牟
    利，獲益未豐等一切情狀，各量處如附表一編號1 至15、附
    表二編號1 至10宣告刑欄所示之刑，並定其應執行之刑如主
    文所示。另按法律競合，既純屬適用法律問題，無關乎數罪
    名之輕重比較，於量定宣告刑時，自不受刑法第55條但書之
    拘束，祇須以行為人之責任為基礎，審酌刑法第57條所列各
    款情狀即足，尤無不得量處低於已被排斥不用之法條最輕本
    刑以下之刑之限制（最高法院99年度臺上字第2033號判決參
    照）。本件被告於附表二編號1 至10所為之犯行，既因法規
    競合後均適用藥事法第83條第1 項論罪，於科刑時，自不受
    被排斥不用之毒品危害防制條例第8 條第2 項轉讓第二級毒
    品罪之最輕本刑有期徒刑6 月以上之限制，附此敘明。
  (六)公訴意旨雖另以：被告除終日吸染萎痺終身外，竟販毒營生
    ，所為戕害國人身心健康至鉅，嚴重危害社會治安，求為諭
    知刑前強制工作云云。惟按保安處分係針對受處分人將來之
    危險性所為之處置，以達教化、治療之目的，為刑罰之補充
    制度。我國現行刑法採刑罰與保安處分雙軌制，係在維持行
    為責任之刑罰原則下，為協助行為人再社會化之功能，以及
    改善行為人潛在之危險性格，期能達成根治犯罪原因、預防
    犯罪之特別目的。是保安處分中之強制工作，旨在對嚴重職
    業性犯罪及欠缺正確工作觀念或無正常工作因而習慣犯罪者
    ，強制其從事勞動，學習一技之長及正確之謀生觀念，使其
    日後重返社會，能適應社會生活。刑法90條第1 項規定：「
    有犯罪之習慣或因遊蕩或懶惰成習而犯罪者，於刑之執行前
    ，令入勞動場所，強制工作」，係本於保安處分應受比例原
    則之規範，使保安處分之宣告，與行為人所為行為之嚴重性
    、行為人所表現之危險性及對於行為人未來行為之期待性相
    當之意旨而制定，而由法院視行為人之危險性格，決定應否
    令入勞動處所強制工作，以達預防之目的。所謂「有犯罪之
    習慣」係指對於犯罪以為日常之惰性行為，乃一種犯罪之習
    性（最高法院94年度台上字第6611號判決參照）。查被告於
    本案犯罪前雖於81年間因違反槍砲彈藥刀械管制條例案件，
    經法院判處有期徒刑2 月，如易科罰金，以銀元30元折算1
    日，於89、93年間分別因施用毒品案件，為本院裁定應觀察
    勒戒、99年間再因施用毒品案件，經本院分別判處有期徒刑
    3 月、4 月，嗣定應執行有期徒刑6 月，有其前案紀錄表可
    按，惟多屬施用毒品前科，所犯時間有相當相隔，已難認有
    犯罪習慣或因遊蕩或懶惰成習而犯罪者，且據被告供稱：伊
    於羈押前有在淡水的水電行受僱為水電工，一天1,500 元等
    語（見本院卷第53頁反面），參諸證人朱繪錡、張瑞修既均
    證述有多次受被告免費招待施用甲基安非他命之情（見偵緝
    卷第114 、119 至121 頁），併衡以被告雖有本案販賣甲基
    安非他命之事實，然其各次販賣所得金額未豐，由此各情，
    亦難認被告有何犯罪成習之情事，檢察官又未敘明被告有何
    犯罪習慣或因遊蕩或懶惰成習而犯罪之具體情狀，復無事證
    足認被告有犯罪習慣、遊蕩或懶惰成習而賴犯罪維生，自不
    能驟謂已符刑法第90條第1 項所定要件，爰不諭知於刑之執
    行前令入勞動場所強制工作。
  (七)沒收：
  1.按毒品危害防制條例第18條第1 項前段規定，查獲之第一、
    二級毒品，不問屬於犯人與否，均沒收銷燬之；此所稱「查
    獲之毒品」，係指被查獲而與本案有關之毒品而言，必於有
    罪判決書之事實欄內，已經認定為被告犯罪事實之毒品，始
    足當之（最高法院98年度臺上字第6588號判決參照）。本件
    雖經警於99年4 月29日持搜索票在梁明位於臺北縣淡水鎮
    ○○路143 號住處搜索，扣得第二級毒品甲基安非他命1 包
    （實稱毛重0.5370公克〈含1 袋1 標籤〉，淨重0.2820公克
    ，取樣0.0002公克，餘重0.2818公克），固有卷附搜索票、
    搜索扣押筆錄、扣押物品目錄表及交通部民用航空局航空醫
    務中心99年5 月13日航藥鑑字第0993141 號毒品鑑定書為憑
    （見偵緝卷第144 至148 、151 頁），然證人梁明於警詢
    初供：該毒品係向被告購得（見偵卷第38頁），嗣又翻稱：
    未向被告取毒（見偵卷第41頁），說詞不一，而被告則予否
    認，供稱：梁明被查獲的毒品1 包，不是伊給的，99年伊
    與梁明均無聯絡等語（見本院卷第52頁），初難認與本案
    被告轉讓甲基安非他命予梁明犯行部分（即附表二編號10
    ）有何相關，且縱梁明於警詢初供販賣之情為真，亦未據
    檢察官起訴，則該包扣案之甲基安非他命既與本案無關，依
    上說明，自不得於本案宣告沒收。
  2.被告於附表一編號1 至15販賣第二級毒品甲基安非他命所得
    財物共2 萬8,500 元（各次販毒所得均詳附表一），雖未經
    扣案，然因係其犯罪所得之財物，均依毒品危害防制條例第
    19條第1 項之規定，分別在附表一編號1 至15宣告刑欄各罪
    所受宣告之主刑項下，併予宣告沒收，如全部或一部不能沒
    收時，均以其財產抵償之。
  3.未扣案之原搭配門號0000000000號行動電話（序號00000000
    0000000 號）1 支（不含SIM 卡），係被告所有供為本案販
    賣毒品及轉讓禁藥所用之聯絡工具，為其陳明在卷（見本院
    卷第52頁反面至第53頁），復有前揭通訊監察譯文可佐，且
    無證據證明業已滅失（被告猶陳明：該手機已無使用，在伊
    家中等語，見本院卷第53頁），就被告如附表一編號1 至15
    所示各次販賣毒品犯行，自應依毒品危害防制條例第19條第
    1 項之規定，於各該罪所受宣告之主刑項下宣告沒收，又因
    未經扣案，乃併諭知如全部或一部不能沒收時，追徵其價額
    ；而按科刑判決所適用之法律，無論係對主刑、從刑或刑之
    加重、減輕與免除等事項，除法律別有規定外，均應本統一
    性及整體性之原則而適用之，不容與主刑所適用之法律任意
    割裂而適用其他法律。是既以法規競合擇一適用藥事法第83
    條第1 項論處被告罪刑，則扣案之安非他命（尚未經主管機
    關依藥事法第79條第1 項規定沒入銷燬滅失），為藥事法第
    22條第1 項第1 款所稱之禁藥，係屬違禁物，應依刑法第38
    條第1 項第1 款規定，宣告沒收；被告所有供轉讓禁藥使用
    之物，則應依刑法第38條第1 項第2 款規定諭知沒收。要無
    割裂分別適用毒品危害防制條例第18條第1 項、第19條第1
    項之餘地（臺灣高等法院暨所屬法院97年度法律座談會刑事
    臨時類提案第3 號問題(三)研討結果參照，最高法院89年臺上
    字第1553號就偽造文書案件、95年度臺上字第4757號就妨害
    軍機案件，亦均有同旨判決可參），是就被告如附表二編號
    1 至10所示各次轉讓禁藥犯行，爰依刑法第38條第1 項第2
    款之規定，於各該罪所受宣告之主刑項下宣告沒收。
  4.至未扣案之門號0000000000號SIM 卡1 張，雖為被告友人所
    給與，已屬被告所有，且係供被告販賣第二級毒品及轉讓禁
    藥所用之物，已據被告陳明在卷（見本院卷第52頁反面至第
    53頁），並有前揭通訊監察譯文可徵，然被告亦並供述：該
    支電話伊後來沒用，半年自動會停，SIM 卡已經丟了等語明
    確（見本院卷第53頁），足見該SIM 卡已經滅失，自無從依
    毒品危害防制條例第19條第1 項，刑法第38條第1 項第2 款
    等規定，予以宣告沒收，併此敘明。
據上論斷，應依刑事訴訟法第299 條第1 項前段，毒品危害防制
條例第4 條第2 項、第19條第1 項，藥事法第83條第1 項，刑法
第11條、第51條第5 款、第38條第1 項第2 款，判決如主文。
本案經檢察官李松德到庭執行職務
中    華    民    國    99    年    11    月    2     日
                  刑事第二庭審判長法  官  王梅英
                                  法  官  黃潔茹
                                  法  官  李冠宜
以上正本證明與原本無異。
如不服本判決應於收受判決後10日內向本院提出上訴書狀，並應
敘述具體理由；其未敘述上訴之理由者，應於上訴期間屆滿後20
日內向本院補提理由書（均須按他造當事人之人數附繕本），切
勿逕送上級法院。
                                  書記官  劉欣怡
中    華    民    國    99    年    11    月    2     日
附錄：本案論罪科刑法條全文
毒品危害防制條例第4條
製造、運輸、販賣第一級毒品者，處死刑或無期徒刑；處無期徒
刑者，得併科新臺幣2 千萬元以下罰金。
製造、運輸、販賣第二級毒品者，處無期徒刑或7 年以上有期徒
刑，得併科新臺幣1 千萬元以下罰金。
製造、運輸、販賣第三級毒品者，處5 年以上有期徒刑，得併科
新臺幣7 百萬元以下罰金。
製造、運輸、販賣第四級毒品者，處3 年以上10年以下有期徒刑
，得併科新臺幣3 百萬元以下罰金。
製造、運輸、販賣專供製造或施用毒品之器具者，處1 年以上7
年以下有期徒刑，得併科新臺幣1 百萬元以下罰金。
前五項之未遂犯罰之。
藥事法第83條
明知為偽藥或禁藥，而販賣、供應、調劑、運送、寄藏、牙保、
轉讓或意圖販賣而陳列者，處7 年以下有期徒刑，得併科新臺幣
5 百萬元以下罰金。
犯前項之罪，因而致人於死者，處7 年以上有期徒刑，致重傷者
，處3 年以上12年以下有期徒刑。
因過失犯第1 項之罪者，處2 年以下有期徒刑、拘役或科新臺幣
30萬元以下罰金。
第1 項之未遂犯罰之。
附表一：
┌─┬───┬──────┬──────┬───────┬─────┬─────────────┐
│編│買受人│  交易時間  │  交易地點  │  交易標的、  │  罪  名  │      宣   告   刑        │
│號│      │            │            │  價格及數量  │          │                          │
├─┼───┼──────┼──────┼───────┼─────┼─────────────┤
│1 │張建忠│民國98年10月│臺北縣淡水鎮│新臺幣（下同）│販賣第二級│處有期徒刑柒年貳月，未扣案│
│  │      │5 日中午12時│水源街2 段34│2,000 元，甲基│毒品罪    │之搭配門號00000000│
│  │      │52分後某時許│6 巷12號外產│安非他命含袋重│          │七四號行動電話壹支（不含SI│
│  │      │            │業道路上    │1 公克        │          │M 卡）及販賣第二級毒品所得│
│  │      │            │            │              │          │之財物新臺幣貳仟元均沒收，│
│  │      │            │            │              │          │其中行動電話壹支（不含SIM │
│  │      │            │            │              │          │卡）部分，如全部或一部不能│
│  │      │            │            │              │          │沒收時，追徵其價額或以其財│
│  │      │            │            │              │          │產抵償之；犯罪所得部分，如│
│  │      │            │            │              │          │全部或一部不能沒收時，以其│
│  │      │            │            │              │          │財產抵償之。              │
├─┼───┼──────┼──────┼───────┼─────┼─────────────┤
│2 │張建忠│98年10月31日│臺北縣淡水鎮│2,000 元，甲基│販賣第二級│處有期徒刑柒年貳月，未扣案│
│  │      │下午4 時57分│水源街2 段34│安非他命含袋重│毒品罪    │之搭配門號00000000│
│  │      │許          │6 巷12號外產│1 公克        │          │七四號行動電話壹支（不含SI│
│  │      │            │業道路上    │              │          │M 卡）及販賣第二級毒品所得│
│  │      │            │            │              │          │之財物新臺幣貳仟元均沒收，│
│  │      │            │            │              │          │其中行動電話壹支（不含SIM │
│  │      │            │            │              │          │卡）部分，如全部或一部不能│
│  │      │            │            │              │          │沒收時，追徵其價額或以其財│
│  │      │            │            │              │          │產抵償之；犯罪所得部分，如│
│  │      │            │            │              │          │全部或一部不能沒收時，以其│
│  │      │            │            │              │          │財產抵償之。              │
├─┼───┼──────┼──────┼───────┼─────┼─────────────┤
│3 │張建忠│98年11月3 日│臺北縣淡水鎮│1,000 元（起訴│販賣第二級│處有期徒刑柒年貳月，未扣案│
│  │      │下午4 時4 分│水源街2 段34│書誤載2,000 元│毒品罪    │之搭配門號00000000│
│  │      │許          │6 巷12號外產│），甲基安非他│          │七四號行動電話壹支（不含SI│
│  │      │            │業道路上    │命0.4 公克（含│          │M 卡）及販賣第二級毒品所得│
│  │      │            │            │袋重0.6 公克）│          │之財物新臺幣壹仟元均沒收，│
│  │      │            │            │              │          │其中行動電話壹支（不含SIM │
│  │      │            │            │              │          │卡）部分，如全部或一部不能│
│  │      │            │            │              │          │沒收時，追徵其價額或以其財│
│  │      │            │            │              │          │產抵償之；犯罪所得部分，如│
│  │      │            │            │              │          │全部或一部不能沒收時，以其│
│  │      │            │            │              │          │財產抵償之。              │
├─┼───┼──────┼──────┼───────┼─────┼─────────────┤
│4 │張建忠│98年12月13日│臺北縣淡水鎮│2,000 元，甲基│販賣第二級│處有期徒刑柒年貳月，未扣案│
│  │      │下午3 時54分│水源街2 段34│安非他命含袋重│毒品罪    │之搭配門號00000000│
│  │      │許          │6 巷12號外產│1 公克        │          │七四號行動電話壹支（不含SI│
│  │      │            │業道路上    │              │          │M 卡）及販賣第二級毒品所得│
│  │      │            │            │              │          │之財物新臺幣貳仟元均沒收，│
│  │      │            │            │              │          │其中行動電話壹支（不含SIM │
│  │      │            │            │              │          │卡）部分，如全部或一部不能│
│  │      │            │            │              │          │沒收時，追徵其價額或以其財│
│  │      │            │            │              │          │產抵償之；犯罪所得部分，如│
│  │      │            │            │              │          │全部或一部不能沒收時，以其│
│  │      │            │            │              │          │財產抵償之。              │
├─┼───┼──────┼──────┼───────┼─────┼─────────────┤
│5 │張建忠│98年12月23日│臺北縣淡水鎮│2,000 元，甲基│販賣第二級│處有期徒刑柒年貳月，未扣案│
│  │      │晚上8 時13分│水源街2 段34│安非他命含袋重│毒品罪    │之搭配門號00000000│
│  │      │許          │6 巷12號外產│1 公克        │          │七四號行動電話壹支（不含SI│
│  │      │            │業道路上    │              │          │M 卡）及販賣第二級毒品所得│
│  │      │            │            │              │          │之財物新臺幣貳仟元均沒收，│
│  │      │            │            │              │          │其中行動電話壹支（不含SIM │
│  │      │            │            │              │          │卡）部分，如全部或一部不能│
│  │      │            │            │              │          │沒收時，追徵其價額或以其財│
│  │      │            │            │              │          │產抵償之；犯罪所得部分，如│
│  │      │            │            │              │          │全部或一部不能沒收時，以其│
│  │      │            │            │              │          │財產抵償之。              │
├─┼───┼──────┼──────┼───────┼─────┼─────────────┤
│6 │張建忠│99年1 月1 日│臺北縣淡水鎮│2,000 元，甲基│販賣第二級│處有期徒刑柒年貳月，未扣案│
│  │      │下午1 時56分│水源街2 段34│安非他命含袋重│毒品罪    │之搭配門號00000000│
│  │      │許          │6 巷12號產業│1 公克        │          │七四號行動電話壹支（不含SI│
│  │      │            │道路上      │              │          │M 卡）及販賣第二級毒品所得│
│  │      │            │            │              │          │之財物新臺幣貳仟元均沒收，│
│  │      │            │            │              │          │其中行動電話壹支（不含SIM │
│  │      │            │            │              │          │卡）部分，如全部或一部不能│
│  │      │            │            │              │          │沒收時，追徵其價額或以其財│
│  │      │            │            │              │          │產抵償之；犯罪所得部分，如│
│  │      │            │            │              │          │全部或一部不能沒收時，以其│
│  │      │            │            │              │          │財產抵償之。              │
├─┼───┼──────┼──────┼───────┼─────┼─────────────┤
│7 │張建忠│99年1 月17日│臺北縣淡水鎮│2,000 元，甲基│販賣第二級│處有期徒刑柒年貳月，未扣案│
│  │      │下午3 時24分│水源街2 段34│安非他命含袋重│毒品罪    │之搭配門號00000000│
│  │      │許          │6 巷12號外產│1 公克        │          │七四號行動電話壹支（不含SI│
│  │      │            │業道路上    │              │          │M 卡）及販賣第二級毒品所得│
│  │      │            │            │              │          │之財物新臺幣貳仟元均沒收，│
│  │      │            │            │              │          │其中行動電話壹支（不含SIM │
│  │      │            │            │              │          │卡）部分，如全部或一部不能│
│  │      │            │            │              │          │沒收時，追徵其價額或以其財│
│  │      │            │            │              │          │產抵償之；犯罪所得部分，如│
│  │      │            │            │              │          │全部或一部不能沒收時，以其│
│  │      │            │            │              │          │財產抵償之。              │
├─┼───┼──────┼──────┼───────┼─────┼─────────────┤
│8 │張建忠│99年1 月25日│臺北縣淡水鎮│2,000 元，甲基│販賣第二級│處有期徒刑柒年貳月，未扣案│
│  │      │上午11時52分│水源街2 段34│安非他命含袋重│毒品罪    │之搭配門號00000000│
│  │      │許          │6 巷12號外產│1 公克        │          │七四號行動電話壹支（不含SI│
│  │      │            │業道路上    │              │          │M 卡）及販賣第二級毒品所得│
│  │      │            │            │              │          │之財物新臺幣貳仟元均沒收，│
│  │      │            │            │              │          │其中行動電話壹支（不含SIM │
│  │      │            │            │              │          │卡）部分，如全部或一部不能│
│  │      │            │            │              │          │沒收時，追徵其價額或以其財│
│  │      │            │            │              │          │產抵償之；犯罪所得部分，如│
│  │      │            │            │              │          │全部或一部不能沒收時，以其│
│  │      │            │            │              │          │財產抵償之。              │
├─┼───┼──────┼──────┼───────┼─────┼─────────────┤
│9 │黃啟信│98年8 月29日│臺北縣淡水鎮│2,500 元，甲基│販賣第二級│處有期徒刑柒年貳月，未扣案│
│  │      │下午2 時35分│水源街2 段34│安非他命約1 公│毒品罪    │之搭配門號00000000│
│  │      │許          │6 巷12號    │克            │          │七四號行動電話壹支（不含SI│
│  │      │            │            │              │          │M 卡）及販賣第二級毒品所得│
│  │      │            │            │              │          │之財物新臺幣貳仟伍佰元均沒│
│  │      │            │            │              │          │收，其中行動電話壹支（不含│
│  │      │            │            │              │          │SIM 卡）部分，如全部或一部│
│  │      │            │            │              │          │不能沒收時，追徵其價額或以│
│  │      │            │            │              │          │其財產抵償之；犯罪所得部分│
│  │      │            │            │              │          │，如全部或一部不能沒收時，│
│  │      │            │            │              │          │以其財產抵償之。          │
├─┼───┼──────┼──────┼───────┼─────┼─────────────┤
│10│黃啟信│98年9 月5 日│臺北縣淡水鎮│2,500 元，甲基│販賣第二級│處有期徒刑柒年貳月，未扣案│
│  │      │上午10時44分│水源街2 段34│安非他命約1 公│毒品罪    │之搭配門號00000000│
│  │      │許，同日下午│6 巷12號    │克            │          │七四號行動電話壹支（不含SI│
│  │      │3 時42分許交│            │              │          │M 卡）及販賣第二級毒品所得│
│  │      │付          │            │              │          │之財物新臺幣貳仟伍佰元均沒│
│  │      │            │            │              │          │收，其中行動電話壹支（不含│
│  │      │            │            │              │          │SIM 卡）部分，如全部或一部│
│  │      │            │            │              │          │不能沒收時，追徵其價額或以│
│  │      │            │            │              │          │其財產抵償之；犯罪所得部分│
│  │      │            │            │              │          │，如全部或一部不能沒收時，│
│  │      │            │            │              │          │以其財產抵償之。          │
├─┼───┼──────┼──────┼───────┼─────┼─────────────┤
│11│黃啟信│98年9 月7 日│臺北縣淡水鎮│2,500 元，甲基│販賣第二級│處有期徒刑柒年貳月，未扣案│
│  │      │下午4 時10分│水源街2 段34│安非他命約1 公│毒品罪    │之搭配門號00000000│
│  │      │許，同日下午│6 巷12號附近│克            │          │七四號行動電話壹支（不含SI│
│  │      │6 時26分許交│路口之萊爾富│              │          │M 卡）及販賣第二級毒品所得│
│  │      │付          │便利商店（起│              │          │之財物新臺幣貳仟伍佰元均沒│
│  │      │            │訴書誤載為臺│              │          │收，其中行動電話壹支（不含│
│  │      │            │北縣淡水鎮水│              │          │SIM 卡）部分，如全部或一部│
│  │      │            │源街2 段346 │              │          │不能沒收時，追徵其價額或以│
│  │      │            │巷12號）    │              │          │其財產抵償之；犯罪所得部分│
│  │      │            │            │              │          │，如全部或一部不能沒收時，│
│  │      │            │            │              │          │以其財產抵償之。          │
├─┼───┼──────┼──────┼───────┼─────┼─────────────┤
│12│黃啟信│98年9 月8 日│臺北縣淡水鎮│2,500 元，甲基│販賣第二級│處有期徒刑柒年貳月，未扣案│
│  │      │上午6 時41分│水源街2 段34│安非他命約1 公│毒品罪    │之搭配門號00000000│
│  │      │許          │6 巷12號    │克            │          │七四號行動電話壹支（不含SI│
│  │      │            │            │              │          │M 卡）及販賣第二級毒品所得│
│  │      │            │            │              │          │之財物新臺幣貳仟伍佰元均沒│
│  │      │            │            │              │          │收，其中行動電話壹支（不含│
│  │      │            │            │              │          │SIM 卡）部分，如全部或一部│
│  │      │            │            │              │          │不能沒收時，追徵其價額或以│
│  │      │            │            │              │          │其財產抵償之；犯罪所得部分│
│  │      │            │            │              │          │，如全部或一部不能沒收時，│
│  │      │            │            │              │          │以其財產抵償之。          │
├─┼───┼──────┼──────┼───────┼─────┼─────────────┤
│13│黃啟信│98年11月5 日│臺北縣淡水鎮│2,500 元，甲基│販賣第二級│處有期徒刑柒年貳月，未扣案│
│  │      │下午2 時12分│水源街2 段34│安非他命約1 公│毒品罪    │之搭配門號00000000│
│  │      │許，同日下午│6 巷12號附近│克            │          │七四號行動電話壹支（不含SI│
│  │      │3 時14分許交│大水溝旁    │              │          │M 卡）及販賣第二級毒品所得│
│  │      │付          │            │              │          │之財物新臺幣貳仟伍佰元均沒│
│  │      │            │            │              │          │收，其中行動電話壹支（不含│
│  │      │            │            │              │          │SIM 卡）部分，如全部或一部│
│  │      │            │            │              │          │不能沒收時，追徵其價額或以│
│  │      │            │            │              │          │其財產抵償之；犯罪所得部分│
│  │      │            │            │              │          │，如全部或一部不能沒收時，│
│  │      │            │            │              │          │以其財產抵償之。          │
├─┼───┼──────┼──────┼───────┼─────┼─────────────┤
│14│朱繪錡│98年9 月15日│臺北縣淡水鎮│500 元，甲基安│販賣第二級│處有期徒刑柒年貳月，未扣案│
│  │      │下午4 時3 分│水源街2 段34│非他命約1.7 公│毒品罪    │之搭配門號00000000│
│  │      │許          │6 巷12號    │克至0.2 公克  │          │七四號行動電話壹支（不含SI│
│  │      │            │            │              │          │M 卡）及販賣第二級毒品所得│
│  │      │            │            │              │          │之財物新臺幣伍佰元均沒收，│
│  │      │            │            │              │          │其中行動電話壹支（不含SIM │
│  │      │            │            │              │          │卡）部分，如全部或一部不能│
│  │      │            │            │              │          │沒收時，追徵其價額或以其財│
│  │      │            │            │              │          │產抵償之；犯罪所得部分，如│
│  │      │            │            │              │          │全部或一部不能沒收時，以其│
│  │      │            │            │              │          │財產抵償之。              │
├─┼───┼──────┼──────┼───────┼─────┼─────────────┤
│15│朱繪錡│98年9 月28日│臺北縣淡水鎮│500 元，甲基安│販賣第二級│處有期徒刑柒年貳月，未扣案│
│  │      │晚上9 時27分│水源街2 段34│非他命約1.7 公│毒品罪    │之搭配門號00000000│
│  │      │許          │6 巷12號    │克至0.2 公克  │          │七四號行動電話壹支（不含SI│
│  │      │            │            │              │          │M 卡）及販賣第二級毒品所得│
│  │      │            │            │              │          │之財物新臺幣伍佰元均沒收，│
│  │      │            │            │              │          │其中行動電話壹支（不含SIM │
│  │      │            │            │              │          │卡）部分，如全部或一部不能│
│  │      │            │            │              │          │沒收時，追徵其價額或以其財│
│  │      │            │            │              │          │產抵償之；犯罪所得部分，如│
│  │      │            │            │              │          │全部或一部不能沒收時，以其│
│  │      │            │            │              │          │財產抵償之。              │
└─┴───┴──────┴──────┴───────┴─────┴─────────────┘
附表二：
┌─┬───┬──────┬──────┬───────┬─────┬─────────────┐
│編│受讓人│  轉讓時間  │  轉讓地點  │轉讓標的及數量│  罪  名  │     宣    告    刑       │
│號│      │            │            │              │          │                          │
├─┼───┼──────┼──────┼───────┼─────┼─────────────┤
│1 │朱繪錡│98年8 月28日│臺北縣淡水鎮│不詳重量之甲基│明知為禁藥│處有期徒刑肆月，未扣案之搭│
│  │      │下午3 時48分│水源街2 段34│安非他命      │而轉讓罪  │配門號0000000000│
│  │      │許          │6 巷12號    │              │          │號行動電話壹支（不含SIM 卡│
│  │      │            │            │              │          │）沒收。                  │
├─┼───┼──────┼──────┼───────┼─────┼─────────────┤
│2 │朱繪錡│98年12月11日│臺北縣淡水鎮│不詳重量之甲基│明知為禁藥│處有期徒刑肆月，未扣案之搭│
│  │      │中午12時51分│水源街2 段34│安非他命      │而轉讓罪  │配門號0000000000│
│  │      │許          │6 巷12號    │              │          │號行動電話壹支（不含SIM 卡│
│  │      │            │            │              │          │）沒收。                  │
├─┼───┼──────┼──────┼───────┼─────┼─────────────┤
│3 │朱繪錡│98年12月14時│臺北縣淡水鎮│不詳重量之甲基│明知為禁藥│處有期徒刑肆月，未扣案之搭│
│  │      │上午7 時36分│水源街2 段34│安非他命      │而轉讓罪  │配門號0000000000│
│  │      │許          │6 巷12號    │              │          │號行動電話壹支（不含SIM 卡│
│  │      │            │            │              │          │）沒收。                  │
├─┼───┼──────┼──────┼───────┼─────┼─────────────┤
│4 │朱繪錡│98年12月15日│臺北縣淡水鎮│不詳重量之甲基│明知為禁藥│處有期徒刑肆月，未扣案之搭│
│  │      │下午3 時43分│水源街2 段34│安非他命      │而轉讓罪  │配門號0000000000│
│  │      │許          │6 巷12號    │              │          │號行動電話壹支（不含SIM 卡│
│  │      │            │            │              │          │）沒收。                  │
├─┼───┼──────┼──────┼───────┼─────┼─────────────┤
│5 │張瑞修│98年8 月29日│臺北縣淡水鎮│約0.2 公克之甲│明知為禁藥│處有期徒刑肆月，未扣案之搭│
│  │      │中午12時29分│水源街2 段34│基安非他命    │而轉讓罪  │配門號0000000000│
│  │      │許          │6 巷12號    │              │          │號行動電話壹支（不含SIM 卡│
│  │      │            │            │              │          │）沒收。                  │
├─┼───┼──────┼──────┼───────┼─────┼─────────────┤
│6 │張瑞修│98年9 月2 日│臺北縣淡水鎮│約0.3 公克之甲│明知為禁藥│處有期徒刑肆月，未扣案之搭│
│  │      │晚上8 時54分│水源街2 段34│基安非他命    │而轉讓罪  │配門號0000000000│
│  │      │許          │6 巷12號附近│              │          │號行動電話壹支（不含SIM 卡│
│  │      │            │路口之萊爾富│              │          │）沒收。                  │
│  │      │            │便利商店    │              │          │                          │
├─┼───┼──────┼──────┼───────┼─────┼─────────────┤
│7 │張瑞修│98年9 月3 日│臺北縣淡水鎮│不詳重量之甲基│明知為禁藥│處有期徒刑肆月，未扣案之搭│
│  │      │凌晨4 時11分│水源街2 段34│安非他命      │而轉讓罪  │配門號0000000000│
│  │      │許          │6 巷12號    │              │          │號行動電話壹支（不含SIM 卡│
│  │      │            │            │              │          │）沒收。                  │
├─┼───┼──────┼──────┼───────┼─────┼─────────────┤
│8 │張瑞修│98年9 月19日│臺北縣淡水鎮│不詳重量之甲基│明知為禁藥│處有期徒刑肆月，未扣案之搭│
│  │      │凌晨4 時33分│水源街2 段34│安非他命      │而轉讓罪  │配門號0000000000│
│  │      │許          │6 巷12號    │              │          │號行動電話壹支（不含SIM 卡│
│  │      │            │            │              │          │）沒收。                  │
├─┼───┼──────┼──────┼───────┼─────┼─────────────┤
│9 │張瑞修│98年9 月20日│臺北縣淡水鎮│不詳重量之甲基│明知為禁藥│處有期徒刑肆月，未扣案之搭│
│  │      │下午2 時20分│水源街2 段34│安非他命      │而轉讓罪  │配門號0000000000│
│  │      │許          │6 巷12號    │              │          │號行動電話壹支（不含SIM 卡│
│  │      │            │            │              │          │）沒收。                  │
├─┼───┼──────┼──────┼───────┼─────┼─────────────┤
│10│梁明│98年10月5 日│臺北縣淡水鎮│不足1 公克之甲│明知為禁藥│處有期徒刑肆月，未扣案之搭│
│  │      │晚上8 時43分│水源街2 段34│基安非他命    │而轉讓罪  │配門號0000000000│
│  │      │許          │6 巷12號    │              │          │號行動電話壹支（不含SIM 卡│
│  │      │            │            │              │          │）沒收。                  │
└─┴───┴──────┴──────┴───────┴─────┴─────────────┘

司法院資訊處製作；財團法人民間司法改革基金會備份。
